臺灣高雄地方法院刑事裁定　　　　　　 100年度聲再字第44號
聲　請　人
即受判決人　張漢威
上列聲請人即受判決人因妨害公務案件，對於本院中華民國100
年8 月10日所為確定判決（100 年度簡字第4178號），聲請再審
，本院裁定如下：
    主  文
再審之聲請駁回。
    理  由
一、聲請再審意旨略以：原審固依據案發現場蒐證光碟、路口監
    視器錄影翻拍照片等證據，認定聲請人有妨害公務犯行，惟
    本案實係因員警對聲請人有肢體暴力、言語挑釁在先，聲請
    人因一時情緒失控始當場對員警提出言詞質疑，並無侮辱公
    務員之犯意，此有上開蒐證光碟錄影錄音畫面可證，惟原審
    竟漏未審酌此等足以影響判決之重要證據，顯有未合，爰依
    刑事訴訟法第421 條規定聲請再審。
二、按刑事訴訟法第421 條規定「不得上訴於第三審法院之案件
    ，除前條規定外，其經第二審確定之有罪判決，如就足生影
    響於判決之重要證據漏未審酌者，亦得為受判決人之利益，
    聲請再審」；同法第424 條規定：「依第四百二十一條規定
    ，因重要證據漏未審酌而聲請再審者，應於送達判決後20日
    內為之」，其適用之要件有二：(1) 須「不得上訴於第三審
    法院」之案件，且「須經第二審法院確定之有罪判決」；(2
     )須以「足生影響於判決之重要證據漏未審酌」為原因或理
    由而聲請再審。蓋對於足生影響於判決之重要證據既經提出
    而漏未審酌，本係原判決不適用證據法則或適用不當，並將
    導致認定事實有所出入，又因其原屬不得上訴於第三審之案
    件，故例外許之作為聲請再審之原因或理由；惟倘第一審判
    決之後，並未上訴於第二審法院，則無異是放棄原有之救濟
    程序，並足可顯見原審縱令確有證據漏未審酌，亦未因而導
    致顯著之事實錯誤，職是，立法乃明文排除其得作為再審之
    事由。準此，欲以「足生影響於判決之重要證據漏未審酌」
    為由，為被告利益而聲請再審，除須以不得上訴於第三審法
    院之案件為其要件，尤須該案業經第二審為有罪判決確定，
    始符法制。
三、經查：
(一)、本案再審聲請人即被告張漢威涉犯妨害公務案件，經本院於
    100 年6 月27日以100 年度簡字第4178號判處拘役20日，如
    易科罰金，以新臺幣1,000 元折算1 日，嗣該刑事判決分別
    於民國100 年8 月17日、同年8 月18日送達予檢察官、再審
    聲請人，因其等均未於上訴期間內提起上訴，而於同年9 月
    13日判決確定等情，業經本院調閱上開刑事卷宗核閱無誤，
    且有臺灣高等法院被告前案紀錄表1 份存卷可參，自可認定
    。因之，再審聲請人既以原審卷內已存之員警案發現場蒐證
    光碟為據，主張原審漏未審酌此等足以影響於判決之重要證
    據為由，顯見其於接獲原審判決以後，猶可於法定期間內提
    出第二審上訴，乃竟捨此通常救濟程序不為，並俟原審（第
    一審）判決確定之後，再以「就足生影響於判決之重要證據
    漏未審酌」而為本件再審聲請之主張，則其執此聲請之於法
    不合，事極顯然。
(二)、況依刑事訴訟法第424 條規定：「依第421 條規定，因重要
    證據漏未審酌而聲請再審者，應於送達判決後20日內為之」
    ，乃以「就足生影響於判決之重要證據漏未審酌」為由聲請
    再審之法定不變期間。即主張刑事訴訟法第421 條之再審原
    因者，除須合致前揭要件以外，並須於判決送達後20日內提
    起，其程序方謂適法；倘有遲誤，就令所主張事由均能合致
    上開要件，核亦不容再執此而為聲請再審之主張。準此，本
    件再審聲請人所犯妨害公務案件，既經本院於100 年6 月27
    日為第一審判決，且判決後已於同年8 月18日送達刑事判決
    書予再審聲請人，其竟遲至同年9 月30日（見附件刑事再審
    聲請狀上蓋印之本院收狀戳）始指摘原判決就足以影響於判
    決之重要證據漏未審酌，而依刑事訴訟法第421 條之規定聲
    請再審，聲請再審之程序顯然違背規定。
(三)、綜上所述，聲請人所據以聲請再審者，既為「不得上訴於第
    三審法院」之案件，該案復未經「第二審法院為有罪判決確
    定」，參諸前揭說明，無論該案有無「足生影響於判決之重
    要證據漏未審酌」，已不容聲請人在原審（第一審）判決確
    定以後，以「就足生影響於判決之重要證據漏未審酌」為由
    ，提起本件再審，更遑論再審聲請人於100 年8 月18日收受
    刑事判決書後，遲至同年9 月30日始向本院為再審之聲請（
    參見本院收文戳章），早已遲誤20日之法定不變期間。職是
    ，本件聲請再審之程序既非合法，自應予駁回。
四、據上論斷，應依刑事訴訟法第433條，裁定如主文。
中    華    民    國  100     年    10    月    31    日
                  刑事第十九庭      法  官  鄭子文
以上正本證明與原本無異。
如不服本裁定，應於送達後5日內，向本院提出抗告狀。
中    華    民    國  100     年    10    月    31    日
                                    書記官  王立山